【裁判字號】    89,交易,401
【裁判日期】    890930
【裁判案由】    過失傷害
【裁判全文】
臺灣臺南地方法院刑事判決                        八十九年度交易字第四一號
    公  訴  人  臺灣台南地方法院檢察署檢察官
    被      告  乙○○
右列被告因過失傷害案件，經檢察官提起公訴（八十九年度偵字第四五一四號），本
院判決如左：
    主  文
乙○○因過失傷害人，處拘役伍拾日，如易科罰金，以佰元折算壹日。
    事  實
一、乙○○於民國（下同）八十九年二月四日上午十一時二十五分許，騎乘車牌號碼
    ＮＺＬ－五三三號機車，沿台南縣六甲鄉○○路由北向南方向行駛，途經距離中
    山路二二八巷八之一號前約十公尺處，見有五歲之幼童閻琪惠在路邊遊玩，其本
    應注意車前狀況，隨時採取必要之安全措施，以避免危險之發生，而依當時之天
    候、路況等情形，又無不能注意之情事，竟疏未注意及此，而仍繼續以約二十五
    公里之時速前進，迨行至中山路二二八巷八之一號前時，適閻琪惠亦疏未注意左
    右來車而自路邊（機車左側）騎樓外斜坡跑下來，乙○○見狀煞車閃避不及，機
    車擦撞閻琪惠造成閻琪惠摔倒，致閻琪惠受有左側遠端橈骨骨折、左側遠端脛骨
    骨折與左面頰擦傷之傷害。
二、案經閻琪惠之法定代理人甲○○訴由台南縣警察局麻豆分局報告台灣台南地方法
    院檢察署檢察官偵查起訴。
    理  由
一、訊據被告乙○○固供承於右開時地發生車禍肇事致閻琪惠受傷之事實，惟矢口否
    認伊有過失，辯稱：伊車輛當時由北向南行駛，在肇事地點前小孩突然衝出來，
    小孩的祖父卻在騎樓抽菸而沒有看顧好小孩，小孩衝出來後推到我機車左側，自
    己趴倒受傷，不是被伊機車拖行造成的，是小孩撞伊機車，而非伊機車撞到小孩
    ，伊行車並無過失云云。經查，右揭事實業據告訴人甲○○（被害人之母）及被
    害人祖父陳春成於警訊、偵查及審理中指訴歷歷，復有道路交通事故調查報告表
    一紙、現場照片二張及財團法人奇美醫院診斷證明書一紙附卷可稽，被告雖辯稱
    係被害人自己推倒伊機車而受傷云云，唯依被害人傷勢情形，自非僅單純推到機
    車趴倒所致，被告所辯，委無足採。至於告訴人及被害人祖父陳稱被害人遭被告
    機車拖行十公尺一節，如係實情，被害人全身必有多處擦傷，然被害人僅左面頰
    有擦傷，故渠等該部分指述，顯非屬實，亦不足採。按車輛行駛時，駕駛人應注
    意車前狀況，隨時採取必要之安全措施。道路交通安全規則第九十四條第三項定
    有明文。被告既供承於肇事地點前方十公尺處即發現被害幼童在路上玩耍，自應
    減速慢行、注意幼童行動作隨時停車之準備，則縱使幼童跑至路中，亦足可閃避
    ，且本件肇事時間為上午十一時二十五分許，日照光線充足，肇事地點為乾燥柏
    油路面，並無障礙等情況，被告並無不能注意情事，竟疏未注意上開規定，而貿
    然前行，以致肇事，其有過失甚明。且本件車禍經送台灣省台南區車輛行車事故
    鑑定委員會鑑定結果，亦認定被告行車未注意車前狀況為肇事主因，被害人任意
    在路中奔跑為肇事次因，有鑑定書乙份在卷足憑，益徵被告之行為確有過失。本
    件車禍之發生，被告既應負肇事主因責任，其過失之行為已足確認，而其過失行
    為與被害人所受傷害間復有因果關係，從而本件事證已臻明確，被告過失之犯行
    ，洵堪認定。
二、查被告乙○○因過失致被害人受傷，核其所為，係犯刑法第二百八十四條第一項
    之過失傷害罪。爰審酌被告之品行、應負肇事責任主因之過失程度、被害人所受
    之傷害及應負肇事次因之過失責任、被告肇事後無法與告訴人達成民事上之和解
    等一切情狀，量處如主文所示之刑，並諭知易科罰金之折算標準，以資懲儆。
據上論斷，應依刑事訴訟法第二百九十九條第一項前段，刑法第二百八十四條第一項
、第四十一條、罰金罰鍰提高標準條例第一條前段、第二條，判決如主文。
本案經檢察官胡平貴到庭執行職務。
中    華    民    國      八十九      年      九      月      三十      日
                                臺灣臺南地方法院交通法庭
                                    法  官    黃  光  進
右正本證明與原本無異。
如不服本判決，應於判決送達後十日內向本院提出上訴狀( 應附繕本 )。
                                    書記官    黃  富  煜
中    華    民    國      八十九      年      九      月      三十      日
附錄本案論罪科刑法條全文
刑法第二百八十四條第一項：
因過失傷害人者，處六月以下有期徒刑、拘役或五百元以下罰金。


司法院資訊處製作；財團法人民間司法改革基金會備份。
